臺灣臺中地方法院刑事判決
110年度易字第1381號
公  訴  人  臺灣臺中地方檢察署檢察官
被      告  莊瑋欽



上列被告因違反保護令案件，經檢察官提起公訴（110年度偵字
第16462號），被告就被訴事實為有罪之陳述，經告知簡式審判
程序之旨，並聽取當事人之意見後，本院裁定行簡式審判程序，
判決如下：
    主    文
丙○○犯違反保護令罪，累犯，處拘役貳拾伍日，如易科罰金，以
新臺幣壹仟元折算壹日。
    犯罪事實及理由
一、犯罪事實：
    丙○○為甲○○之子，2人間有家庭暴力防治法第3條第3款所定
    之家庭成員關係。因丙○○前曾對甲○○實施家庭暴力行為，經
    甲○○向本院聲請核發保護令，本院於民國109年12月8日以10
    9年度家護字第1743號民事通常保護令，裁定丙○○不得對甲○
    ○實施家庭暴力及騷擾行為；保護令之有效期間為2年，該保
    護令並於109年12月8日下午4時48分許，經臺中市政府警察
    局豐原分局警員送達丙○○。詎丙○○明知上開保護令之內容，
    竟仍基於違反保護令犯意，於該保護令有效期間內之110年3
    月10日上午10時許，在其與甲○○共同位於臺中市○○區○村路0
    0巷00弄00號之住處內，因不滿甲○○所提財產處理方式，大
    聲對甲○○說話，並徒手大力甩客廳之鋁門窗，導致該鋁門窗
    之玻璃碎裂（所涉毀損部分，並未據告訴），以此方式對甲
    ○○實施家庭暴力行為而違反上開保護令。
二、證據名稱：
(一)被告丙○○於本院審理時之自白。
(二)證人即告訴人甲○○於警詢、偵訊之證述。
(三)證人莊瑋鑫於偵訊之證述（附於另案卷內）。
(四)員警之職務報告書、本院109年度家護字第1743號民事通常
    保護令、臺中市政府警察局豐原分局保護令執行紀錄表、臺
    中市政府警察局豐原分局合作派出所家庭暴力加害人訪查紀
    錄表、家庭暴力通報表、現場照片。
(五)另案員警職務報告（含涉嫌違反家庭暴力防治法一覽表）、
    臺中市豐原分局合作派出所110報案紀錄單。
三、論罪科刑：
(一)按家庭暴力防治法所稱「家庭暴力」，係指家庭成員間實施
    身體、精神或經濟上之騷擾、控制、脅迫或其他不法侵害之
    行為，家庭暴力防治法第2條第1款定有明文。被告與告訴人
    為母子關係，為家庭暴力防治法第3條第3款所定之家庭成員
    關係；被告明知本院業以109年度家護字第1743號民事通常
    保護令裁定命被告不得對告訴人實施家庭暴力行為，竟仍於
    該保護令之有效期間內，以上述方式對告訴人實施精神上之
    不法侵害行為。是核被告所為，係犯家庭暴力防治法第61條
    第1款之違反保護令罪。
(二)被告前曾因酒後駕車之公共危險案件，經本院以107年度交
    易字第1947號判決判處有期徒刑7月確定，經入監執行，於1
    08年10月31日執行完畢出監等情，有臺灣高等法院被告前案
    紀錄表在卷可稽。其於受徒刑執行完畢後，5年以內故意再
    犯本案有期徒刑以上之罪，為累犯，本院審酌被告於前案執
    行完畢後，未知所警惕，故意再為本案犯行，足見前案之徒
    刑執行成效不彰，其對刑罰之反應力顯然較為薄弱，並衡量
    其本案犯罪情節及所侵害之法益，依累犯規定加重其刑，並
    無所受刑罰超過其所應負擔罪責之情形，爰依刑法第47條第
    1項規定，加重其刑。
(三)爰以行為人責任為基礎，審酌被告為告訴人之子，本應母慈
    子孝、返哺報恩，且於本案案發時，被告之父過世未久，更
    應互相扶持，寬慰告訴人，詎其明知告訴人已聲請本院核發
    保護令，竟因財產處理問題，藉憑酒意，恣意以上述方式對
    告訴人實施家庭暴力行為，告訴人無奈之下報警處理，並對
    被告感到心寒；並審酌被告於本案之案發前後多次、反覆對
    告訴人為違反保護令之犯行，屢次經警到場處理均未能有所
    改善，主觀惡性非輕，與其另案相較，自應予較重之非難；
    惟念被告犯後終能坦承犯行，且所為造成之實害有限，兼衡
    其自陳為工專肄業學歷之教育程度，之前係從事駕駛工作，
    後來駕照因酒駕吊銷後即未再工作，離婚，子女已成年，家
    庭經濟係仰賴告訴人之退休金及其他兄弟給告訴人之生活費
    等一切情狀，量處如主文所示之刑，並諭知易科罰金之折算
    標準。
四、依刑事訴訟法第273條之1第1項、第299條第1項前段、第310
    條之2、第454條第2項，家庭暴力防治法第61條第1款，刑法
    第11條、第47條第1項、第41條第1項前段，判決如主文。
五、如不服本判決，得於收受本判決送達之日起20日內，以書狀
    敘述具體理由，向本院提出上訴（應附繕本）。
本案經檢察官陳祥薇提起公訴，檢察官甲○○到庭執行職務。
中　　華　　民　　國　　110 　年　　10　　月　　12　　日
                   刑事第十二庭  法  官  何紹輔
以上正本證明與原本無異。
告訴人或被害人如不服判決，應備理由具狀向檢察官請求上訴，
上訴期間之計算，以檢察官收受判決正本之日起算。
　　　　                         書記官  林政佑
中　　華　　民　　國　　110 　年　　10　　月　　12　　日

【附錄本案論罪科刑法條】
家庭暴力防治法第61條
違反法院依第14條第1項、第16條第3項所為之下列裁定者，為本
法所稱違反保護令罪，處3年以下有期徒刑、拘役或科或併科新
臺幣10萬元以下罰金：
一、禁止實施家庭暴力。
二、禁止騷擾、接觸、跟蹤、通話、通信或其他非必要之聯絡行
    為。
三、遷出住居所。
四、遠離住居所、工作場所、學校或其他特定場所。
五、完成加害人處遇計畫。